臺灣高等法院臺中分院刑事判決　　 94年度上更(一)字第312號
上　訴　人
即　被　告　Ｂ○○
選任辯護人　許家瑜律師
上列上訴人因偽造文書等案件，不服臺灣臺中地方法院91年度訴
字第2698號中華民國93年7月31日第一審判決（起訴案號：臺灣
臺中地方法院檢察署89年度偵字第15512、19431號、90年度偵字
第4391、5252、8159、8490、12364號，移送併辦案號：91年度
偵字第20992號），提起上訴，判決後由最高法院發回更審，本
院判決如下：
    主  文
原判決關於Ｂ○○部分撤銷。
Ｂ○○共同連續攜帶兇器竊盜，處有期徒刑伍年，扣案如附表二
編號1、67、68之物沒收。
    事  實
一、Ｂ○○原為保險業務員，因見收購廉價事故車，再尋找同型
    車輛加以竊取，而將竊得車輛之車身號碼、引擎號碼磨滅，
    再偽造同於事故車之車身號碼及引擎號碼，掛上事故車之車
    牌（俗稱「借屍還魂」），再以正常車輛之價格轉售之犯罪
    手法有暴利可圖，基於意圖為自己不法所有之概括犯意，並
    與吳國誌（綽號禿頭文，現由臺灣臺中地方法院檢察署檢察
    官通緝中，尚未起訴）基於共同之犯意聯絡，先以低價購入
    他人因車禍、火災等因素導致損毀無法修復之車輛，再委由
    與其有犯意聯絡之林嘉鴻（業經臺灣臺中地方法院於92年12
    月12日判決免訴）、子○○（綽號無牙，業經臺灣臺中地方
    法院於92年12月12日判決免訴及無罪）、未○○（綽號卑鄙
    ）為其竊取同型車輛，其手法為：由吳國誌以電話通知林嘉
    鴻、子○○、未○○等人該次要竊取之車輛之車型，林嘉鴻
    、子○○、未○○則由兩人一組，攜帶事先磨製之萬能鑰匙
    及客觀上對人之身體具有危險性，可為兇器使用之Ｔ字型起
    子及扳手等工具（未扣案），共乘一輛自用小客車外出尋覓
    作案對象，至現場時，由一人下車行竊，一人留於車上把風
    ；得手後，則由一人駕駛贓車、一人駕駛自己之自用小客車
    離開現場，再將竊得之車輛駛至臺中縣太平市Ｂ○○住處附
    近交付Ｂ○○，或直接駕駛至臺中縣神岡鄉○○路137號之1
    「台福汽車修配廠」交付與Ｂ○○有犯意聯絡之王生杰（原
    名王木生，綽號木瓜）。通常由子○○或林嘉鴻下手竊車，
    未○○把風，每竊一輛車之代價為新台幣（下同）2萬元至6
    萬元不等，把風者分得3千元）。嗣由王生杰在其開設之「
    台福汽車修配廠」內，將引擎室防火牆網子拆除，每拆一輛
    之代價為3千元。再由姓名、年籍不詳之成年男子在上述「
    台福汽車修配廠」內或不詳地點，將原有引擎號碼、車身號
    碼磨滅，續由鍾志成在不詳地點以其自備之前端刻有英文字
    母、阿拉伯數字之鋼製數字模，用鐵鎚將前述以低價購入之
    受損車輛之車身號碼及引擎號碼，重新刻打於贓車上面，而
    偽造準私文書，以此「借屍還魂」之手法，偽造贓車之車身
    號碼及引擎號碼，足以生損害於原車主、及監理機關對於車
    籍資料管理之正確性。俟完成「借屍還魂」後，Ｂ○○再以
    知情而基於幫助犯意提供身分證之曾明財（業經撤回上訴）
    之名義，向監理機關辦理車輛過戶及重新領牌，而使承辦之
    公務員將此車輛移轉過戶之不實事項，登載於職務上掌管之
    行車執照等車籍資料上。嗣後再以此登載不實之行車執照等
    車籍資料連同贓車，由Ｂ○○或戊○○、未○○等人直接出
    面或經由不知情之車商仲介，以正常車輛之價格，轉賣予不
    知情之消費者，使消費者陷於錯誤而交付車款，Ｂ○○之犯
    罪時間、地點、犯罪行為，各詳如附表一編號1至5、7至9、
    11至15所示（另編號6、10、16、17部分，尚不足以認定係
    Ｂ○○有參與之行為，詳理由欄四、五所述。又子○○於87
    年9月25日，至88 年4月9日在監執行，出監後改與綽號「阿
    祥」之人共同犯案，未再與Ｂ○○合作，附表一編號9、11
    、12、13各該部分之犯行，子○○未參與，又於附表一編號
    1所示之犯罪之時間，鍾志成當時尚在監執行，該部分鍾志
    成亦未參與）。
二、嗣於89年9月21日，經警搜索臺中縣神岡鄉○○路137之1號
    王木生經營之「台福汽車修配廠」，當場扣得Ｅ○○置放於
    遭竊之UD-5725號自用小客車（該車係間吉富所有，未○○
    另行起意，於89年9月20日上午5時許，在臺中市○區○○○
    路與富強街口竊得後，將該車開至「台福汽車修配廠」修理
    ）上之佛珠1串、太陽眼鏡1付、鑰匙圈1個、暫行停車告示
    牌1個等物。另於臺中市○○○路803巷11號Ｂ○○住處，扣
    得如附表一編號10所示屬寅○○所有之原車牌號碼WQ-2958
    號已被偽造為WQ-2789號之賓士轎車1部（不能認定係Ｂ○○
    所為，詳後述）、W9-3278號車牌2面、車鎖6付、油門踏板1
    個、汽車音響3套、N5-8038、ON-8688、B8-2789號小客車之
    行車執照各1張等物。再於90年3月8日下午3時許，在臺中縣
    豐原市○○路與中正路口拘獲鍾志成，並由鍾志成帶同警方
    至南投縣南投市○○○村○○○路81號其租住處，扣得鍾志
    成所有供偽造引擎號碼所用之鋼製數字模11支、鐵鎚1把等
    物。再經清查Ｂ○○使用之銀行帳戶匯款資料，查獲經套裝
    之車輛係由戊○○所出售，進而查獲上情。
三、案經臺中縣警察局豐原分局報請（89年度偵字第15512號、
    90年度偵字第4391號）、高雄縣警察局移送（90年度偵字第
    12364號）、高雄縣警察局六龜分局移送（90年度偵字第815
    9號）、台南縣警察局移送（90年度偵字第5252 號）、臺灣
    臺中地方法院檢察署檢察官自動檢舉（89年度偵字第19431
    號、90年度偵字第8490號）偵查起訴及移送原審併案（91年
    度偵字第20992號）審理。
    理  由
一、訊據上訴人即被告（以下稱被告）Ｂ○○供承有上開情事，
    惟矢口否認有竊盜、偽造文書等犯行，先後辯稱：我原從事
    保險業務，因吳國誌介紹才作中古車買賣，我均聽從吳國誌
    之指示，我是受子○○、吳國誌委託代銷的，並非本案之主
    導者，且子○○交付之車輛，均附有行車執照，證件都齊全
    ，我沒有和他們一起去偷，也沒有叫他們去偷。我是幫吳國
    誌、子○○的忙，我不知道是贓車云云。惟查：
  (一)證人子○○於偵查中證稱：偷到車後交給Ｂ○○，每部車他
    會給伊2至3萬元，如果車子行情好會給伊6至8萬元，伊亦有
    交車給別人。‥‥伊將車偷得後，自行將車鎖換掉，放在他
    家後面空地，然後Ｂ○○會和伊聯絡。‥‥是Ｂ○○先行將
    所需車子之廠牌、型式、年份、顏色告訴伊，伊再到路上找
    等語（見臺灣臺中地方法院檢察署偵查卷第278頁背面、第
    279頁）；證人子○○於原審92年6月25日審理中證稱：伊以
    前偷車有交給Ｂ○○，偷車數不記得。最少一天3台，最多8
    台，彼等合作超過三年，偷車所得的錢依廠牌新舊決定，約
    每台3至8萬元‥‥王木生負責引擎、零件、修理；磨掉引擎
    號碼後是由鍾志成負責打上新號碼；戊○○負責弄證件來，
    他在高雄賣很多，林嘉鴻也是偷車，有時我們一起偷，有時
    分開等語（見原審卷第一宗第119頁至第121頁）；證人子○
    ○於原審93年5月24日行交互詰問時結證稱：伊從86年3月間
    ，到88年1月間，偷來的小客車，伊交給王生杰（原名王木
    生）、鍾志成，還有林嘉鴻，林嘉鴻說他交給Ｂ○○，林嘉
    鴻有時也交給木瓜（王生杰），伊大部分都是交（車）給木
    瓜，叫林嘉鴻牽車去，伊自己去過的是臺中縣神岡鄉‥‥王
    生杰是修理車的，他如何弄的，伊不清楚，伊知道他拆一部
    分而已。鍾志成伊很早就認識他，他是專業的刻打號碼者。
    戊○○是賣車的。‥‥實際情形是吳國誌與Ｂ○○二人一起
    ，由我與林嘉鴻一起偷車，再交車給他們。吳國誌住在Ｂ○
    ○的房子裡，木瓜是修理引擎沒錯，鍾志成是一半一半，也
    有弄證件，也有交車。戊○○是之前就有在找事故車再賣給
    別人‥‥吳國誌會先用電話告訴伊這次又要偷何種車子，要
    交給王木生或是Ｂ○○，‥‥伊交給王木生，是交到神岡的
    工廠，交給Ｂ○○是交到他住處附近，在太平與臺中的交界
    處，伊1台收2、3萬到5、6萬。錢大部分是林嘉鴻拿給伊，
    有時是吳國誌。‥‥剛才說的木瓜就是在庭上的王木生。‥
    ‥起先伊是與吳國誌一起，後來伊與吳國誌分開一陣子，吳
    國誌去住Ｂ○○那裡，後來吳國誌又來找伊，伊就又繼續與
    吳國誌一起作。大約從那時起，偷車交給Ｂ○○處理的。‥
    ‥伊偷車給Ｂ○○時，鍾志成就在變造（按應係偽造）引擎
    號碼了。‥‥伊在91年1月9日偵訊中所言、92年6月25日法
    院開庭時所言，大致都實在，是吳國誌打電話給伊，叫伊牽
    到車以後，交車給Ｂ○○，他把錢給Ｂ○○，再轉交給伊，
    伊打電話給Ｂ○○，說車在這裡，他會說伊知道。吳國誌有
    交代拿錢給伊‥‥伊有與未○○一起去偷車過，次數伊忘記
    了，伊叫他留在車裡，伊自己下去牽車，得手後有時伊會叫
    他開去交車，有時是伊自己開去等語（見原審卷第二宗第
    110 頁至第121頁）。
  (二)證人王生杰於警訊中證稱：經警方查獲被害人Ｅ○○遭竊之
    UD-5725號自用小客車上之佛珠1串、太陽眼鏡1付、鑰匙圈1
    個、暫行停車告示牌1個等物是未○○開1部賓士車，從車上
    拿下來之物品‥‥他沒有告訴伊來源，他於89年9月20日凌
    晨2、3點左右打電話給伊，說車子要開進修配廠內，隨後他
    將車子開進修配廠內，將車牌換下，車上東西拿下來（扣案
    之物品鎖匙圈等）隨後即離開‥‥伊猜想那些物品為贓物，
    他開的藍色賓士汽車也是贓車。因為伊知道未○○（卑鄙）
    專偷汽車，然後將偷來的汽車交給Ｂ○○，Ｂ○○再開贓車
    到伊汽車修配廠，叫伊將贓車前引擎蓋打開，伊負責將防火
    牆旁附件網子拆下，Ｂ○○再找一位不認識的男子負責磨掉
    鐵板車身號碼，然後再打造1個車身號碼後離開，有時是綽
    號「卑鄙」之男子開贓車來修配廠叫伊拆開車身號碼上網子
    ‥‥等語（見臺中縣警察局豐原分局警卷第56頁至第58頁，
    89年9月21日警詢筆錄）；證人王生杰於內勤檢察官訊問時
    中證稱：警訊所言實在，Ｂ○○有將自用小客車開至其經營
    之汽車修配廠，由其負責將小客車車身鐵牌前方之防火網拆
    除，每拆1部代價為3千元，有時是綽號「卑鄙」（即未○○
    ）之人給的，有時是Ｂ○○給的等語（見偵查卷89年度偵字
    第15512號第97頁、第98頁）。
  (三)證人未○○於偵查中證稱：伊不記得交幾部車給Ｂ○○，伊
    和他們一起偷時最多一星期2次，每次最多兩台。伊和林嘉
    鴻一起去偷，偷車後交給Ｂ○○，Ｂ○○交多少錢給林嘉鴻
    ，伊不知道，林嘉鴻每次給伊3千元等語（見偵查卷89年度
    偵字第15512號第281頁、第282頁），證人未○○於偵查中
    證稱：‥‥車子是林嘉鴻的，我只負責開車，偷了以後是林
    嘉鴻開去給Ｂ○○，在87年、88年間偷的，1部車3千元，伊
    只是把風，不會偷車，伊領錢是向林嘉鴻拿，Ｂ○○只是見
    過面而已等語（見偵查卷90年度偵字第5252號卷第71頁背面
    ）；證人未○○於原審審理中結證稱：伊與林嘉鴻出去約3
    、4次，每次都是坐同一台車出去，林嘉鴻找到目標，下手
    偷車，伊再開原來的車回來，交給Ｂ○○1、2部，最多一星
    期2次，每次最多偷2台，但不是每次都得手，半年內伊自己
    有下手的，有7、8台左右，與林嘉鴻一起偷3、4台，其他是
    與子○○一起去偷的‥‥他們偷車後，伊負責開原車，跟在
    他們後面，他們都是先停在路邊，之後他們如何處理贓車，
    伊不清楚‥‥有偷到的話，1台3千元，都是子○○、林嘉鴻
    給伊的‥‥子○○曾叫伊牽車給王生杰，約有3、4台等語（
    見原審卷第二宗第214頁至第217頁）。
  (四)證人戊○○於警訊時證稱：每替Ｂ○○賣1部贓車可獲3至8
    萬元‥‥伊是透過綽號「金剛」（林嘉鴻）認識Ｂ○○，他
    手下有「無牙」、「卑鄙（未○○），均是偷車賊等語（見
    臺中縣警察局豐原分局警卷第149頁、第150頁，89年11月15
    日警詢筆錄）；證人戊○○於警訊時證稱：據伊所知Ｂ○○
    是金主，出資給贓車集團偷車然後再變造（按應係偽造）引
    擎、車身號碼，重新過戶領牌，交給他人販售，林嘉鴻專門
    負責偷車交由Ｂ○○改裝變造（按應係偽造）販售，伊認識
    Ｂ○○是由林嘉鴻介紹的，伊所賣的贓車都是他們二人交給
    伊的等語（見偵查卷89年度偵字第19431號卷第40頁，90年6
    月28日警詢筆錄）；證人戊○○於偵查中證稱：UL-7127，
    L8-8271，LM-0932，XY-0608等車都是伊向Ｂ○○買的，分
    別售予庚○○、Ｄ○○、天○○（經中古車行林清禮轉賣）
    ‥‥伊原本不知道這些車是贓車，後來因為欠他錢，他要伊
    繼續賣贓車，他說欠的錢可以從這些款項折抵等語（見偵查
    卷89偵字第19431號卷第17頁、第18頁）。
  (五)證人鍾志成於警訊時證稱：伊替Ｂ○○變造（按應係偽造）
    其等偷竊來的車輛的引擎號碼及車身號碼‥‥伊替Ｂ○○變
    造（按應係偽造）引擎號碼及車身號碼代價為每1個引擎或
    車身號碼收費5千元，所以每1部車收新台幣5千元至1萬元不
    等‥‥都是由Ｂ○○打行動電話聯絡伊前往變造（按應係偽
    造）贓車引擎號碼及車身號碼‥‥共替Ｂ○○變造（按應係
    偽造）贓車約8、9部‥‥Ｂ○○叫伊去變造（按應係偽造）
    贓車號碼前，就已經將贓車的引擎號碼或車身號碼磨平了，
    再由伊自備工具將Ｂ○○在現場所提供寫在紙上的引擎號碼
    或車身號碼打在贓車上，地點是由Ｂ○○主動通知伊，所以
    地點沒有固定等語（見偵查卷90偵字第4391號卷第49頁至第
    51頁，90年3月8日警詢筆錄）；證人鍾志成於偵查中證稱：
    自88年初起至88年7月間止替Ｂ○○變造（按應係偽造）引
    擎號碼，打1個引擎號碼或車身號碼5千元至1萬元‥‥Ｂ○
    ○叫伊到廢棄工廠等地，引擎已拆下，放在地上，伊到現場
    ，引擎號碼已磨掉，Ｂ○○會留1張新號碼之紙條，伊按照
    號碼打造，如是打車身號碼，到現場會看到車子，且引擎蓋
    會打開，錢會放在現場之紙條底下等語（見偵查卷90偵字第
    4391號卷第66頁、第67頁）。
  (六)證人曾明財於警詢時證稱：都是伊姑丈Ｂ○○在處理這些贓
    車買賣過戶的事，伊完全不知情，只是證件提供其使用而已
    ，警方提示由伊名下過戶之車號UL-2177，A6-0670，
    NJ-7946，CU-0936自用小客車伊並無購買，也不知道為何
    這些車會過戶到伊名下再轉賣他人，伊曾在88年7、8月間向
    Ｂ○○購買1部U6-2447號自用小客車，沒有訂買賣契約，89
    年7、8月間Ｂ○○替伊賣掉了。伊只有證件借他用而已，其
    他就沒有了等語（見偵查卷89年度偵字第19431號卷第11頁
    ，89年11月20日警詢筆錄）。
  (七)綜上證人王生杰、未○○、戊○○、鍾志成、曾明財、子○
    ○等證述之內容，均有對自身不利之情形，雖就時間、次數
    等偶有出入之處，然因作案之時間長達一年多、次數頻繁，
    因個人之記憶難免有別，衡情實難期待其能完全一致。而證
    人等就被告Ｂ○○、吳國誌負責出資聯繫，由林佑祺、林嘉
    鴻、未○○等人竊車後交予王生杰、鍾志成等人變造（按應
    係偽造）車身號碼及引擎號碼等情節，所為之供證均相吻合
    ，以上之證言自得採為不利於被告Ｂ○○之論據。又證人鍾
    志成雖於偵查中證稱：自88年初起至88年7月間止，替Ｂ○
    ○變造（按應係偽造）引擎號碼云云，惟依據證人子○○上
    開證言，其於87 年9月25日入監執行前，已與鍾志成有過接
    觸，且明確知悉鍾志成係專業偽造引擎號碼者，故鍾志成稱
    自88年初起至88 年7月間止，始替Ｂ○○工作等情，應屬避
    重就輕之詞，就此部分之證述，難採為有利被告Ｂ○○之證
    明。
  (八)此外，復有附表一所示車輛遭竊或受詐欺之被害人、車商、
    證人等於警詢中之證述，及引擎號碼、車身號碼電解還原之
    照片、車輛竊盜、車牌失竊資料個別查詢報表、車籍作業系
    統查詢認可資料、贓物領據等在卷足按（均詳見附表一），
    且有如附表二編號1之破壞門鎖工具1支、編號67之供偽造引
    擎車身號碼鋼模11支、編號68之偽造工具鐵鎚1支等物扣案
    ，可資佐證。被告Ｂ○○所辯，顯係事後卸責之詞，不足採
    信。本件事證明確，被告Ｂ○○之犯行堪以認定。
二、論罪科刑部分：
  (一)按刑法於民國94年2月2日經總統令修正公布，於95年7月1日
    施行，被告行為後法律有變更，依修正後刑法第2條第1項前
    段規定，應適用行為時之法律。
  (二)查本件共犯未○○、子○○、林嘉鴻等人行竊時所攜帶之Ｔ
    字起子及扳手等工具，長各約10公分、30公分，均為鐵製，
    業經共犯子○○於原審供述明確（見原審卷第二宗第19頁）
    ，客觀上足以對人之身體產生危險性，可為兇器使用，核被
    告Ｂ○○此部分所為，係犯刑法第321條第1項第3款之攜帶
    兇器竊盜罪，被告Ｂ○○與未○○、吳國誌、子○○、林嘉
    鴻間，就竊盜犯行，有犯意聯絡及行為分擔，均為共同正犯
    。被告Ｂ○○先後多次竊盜犯行，時間緊接，方法相同，觸
    犯構成要件相同之罪名，顯係基於概括犯意反覆為之，為連
    續犯，應依修正前刑法第56條之規定以一罪論，並加重其刑
    。
  (三)按汽車引擎號碼係汽車製造廠商出廠之標誌，乃表示一定用
    意之證明，依刑法第220條規定，應以私文書論，倘將汽車
    上原有之引擎號碼磨滅，再打造另一號碼，乃具有創設性，
    應屬偽造準私文書（最高法院90年度台上字第3322號判決要
    旨參照）。故被告Ｂ○○此部分所為，係犯刑法第216條、
    第220條第1項、第210條之行使偽造準私文書罪，渠等偽造
    後復持以行使，偽造之低度行為，為行使之高度行為所吸收
    ，應論以行使偽造準私文書罪。被告Ｂ○○與鍾志成、王生
    杰及負責磨除號碼之不詳成年男子間，就此部分犯行有犯意
    聯絡及行為分擔，均為共同正犯。被告Ｂ○○多次犯行，時
    間緊接，方法相同，觸犯構成要件相同之罪名，顯係基於概
    括犯意反覆為之，為連續犯，應依修正前刑法第56條之規定
    以一罪論，並加重其刑。
  (四)被告Ｂ○○於套裝車籍完成後，明知曾明財、吳建明二人並
    無買受汽車之意思，仍以曾明財、吳建明名義辦理車輛過戶
    及重新領牌，而使承辦之公務員將該車輛過戶移轉之不實事
    項，登載於職務上掌管之行車執照等車籍資料上，嗣後Ｂ○
    ○再將此登載不實之行車執照等車籍資料連同贓車，交由戊
    ○○、未○○或不知情之吳建明，以正常車輛之價格出售予
    不知情之消費者圖利，戊○○、吳建明形式上雖有向被告Ｂ
    ○○購買自用小客車之行為，惟實際上戊○○、未○○主觀
    上目的係在與被告Ｂ○○等人共同以套裝車籍之小客車詐騙
    消費者圖利，被告Ｂ○○此部分所為，係犯刑法第216條、
    第214條之行使使公務員登載不實罪（原審漏載第216條）及
    刑法第339條第1項之詐欺取財罪。被告Ｂ○○利用不知情而
    無犯罪故意之吳建明或其他人仲介而出售車輛，係間接正犯
    。被告Ｂ○○多次犯行，時間緊接，方法相同，觸犯構成要
    件相同之罪名，顯係基於概括犯意為之，為連續犯，應依刑
    法第56條之規定以一罪論，並加重其刑。被告Ｂ○○與戊○
    ○、未○○之間，對於此部分犯行具有犯意聯絡及行為分擔
    ，均為共同正犯。
  (五)被告Ｂ○○主導整件犯罪，其所犯攜帶兇器竊盜罪、行使偽
    造準私文書罪、行使使公務員登載不實之文書罪及詐欺取財
    罪間，有方法結果之牽連關係，為牽連犯，均應從一最重之
    連續加重竊盜罪處斷。
  (六)就被告Ｂ○○部分，起訴書雖未敘及如附表一所示14、15部
    分之事實，然此部分與已起訴部分具有連續犯或牽連犯之裁
    判上一罪關係，為起訴效力所及，本院自應併予審理。
三、原審以被告Ｂ○○犯罪之事證明確，予以論罪科刑，固非無
    見。惟查附表編號6、16之行為，並不足以證明被告Ｂ○○
    有參與，原判決就此部分事實之認定尚有未合，被告Ｂ○○
    上訴否認犯罪，雖無可取，然原判決既有可議之處，仍屬無
    可維持，應由本院將被告Ｂ○○部分，予以撤銷改判。審酌
    被告Ｂ○○犯罪之動機、目的、手段，犯罪所生之危害、犯
    罪後之態度等一切情狀，量處如主文第二項所示之刑。扣案
    如附表二編號1之破壞門鎖工具，係共犯子○○所有，置於
    被告Ｂ○○住處，業經被告Ｂ○○陳明在卷；編號67、68所
    示之鋼模、鐵鎚則為共犯鍾志成所有，供偽造車身號碼及引
    擎號碼之物，亦據共犯鍾志成供明在卷，均為共同正犯所有
    而供犯罪所用之物，應依修正前刑法第38條第1項第2款之規
    定宣告沒收。其餘物品尚無證據足認為供本件犯罪所用或所
    得之物，則不予沒收。至其等竊盜所用之萬能鑰匙、Ｔ字型
    起子及扳手等工具，因未扣案，且無證據證明現尚屬存在，
    爰不另為沒收之諭知，附此敘明。
四、不另為無罪諭知部分：
  (一)本件公訴意旨認：如附表一編號6、10部分，被告Ｂ○○亦
    有參與其中之犯罪行為。惟查：
  1. 編號6部分，依該編號內附表所記載之事實，係由子○○竊
     得該車之後，直接交由王木生拆除防火牆，由不詳人將引
     擎號碼磨掉，再由鍾志成重新偽造車身號碼及引擎號碼，
     再經戊○○出售。並無被告Ｂ○○參與之情形，且依證據
     資料，亦無人指述或證述被告Ｂ○○有參與該部分之犯行
     。證人子○○於本院更一審作證時，亦無法明確證述被告
     Ｂ○○有無參與該次之犯行，自難遽認被告Ｂ○○有參與
     編號6之行為。
  2.編號10之B8-2787號賓士車之原車主江明學係於86年失竊該
    車，約經過一年餘，於87年10月31日經警方尋獲領回，重新
    向監理機關領取B8-2787號車牌，嗣於88年4月間以1百萬元
    轉售於蔡協振，蔡協振於不詳時間以69萬元轉售上豪汽車公
    司（由法務經理欽成春代理），該公司將該車整修後，於89
    年4月間由吳清芳仲介，以80萬元轉售經營亞洲車行之江洲
    湖，江洲湖再於89年5月20日以84萬8千元轉售被告Ｂ○○，
    上情業經證人江洲湖於警詢及原審審理時，證人吳清芳、欽
    成春、蔡協振、江明學於警詢中證述甚詳（見偵查卷89年度
    偵字第15512號卷第24頁、第26頁、第255頁、第256頁、第
    257頁及原審93年6月7日審判筆錄）。
  3.被告Ｂ○○等人之犯罪手法，係先以低價收購事故車，再尋
    找同型車輛而竊取之，再偽造引擎號碼，掛上事故車之車牌
    （俗稱「借屍還魂」），再以正常車輛之價格轉售，賺取暴
    利。查B8-2787號賓士車並非事故車，經被告Ｂ○○以84 萬
    8千元之高價向江洲湖購得；而車號WQ-2958號賓士車係於87
    年10月25日下午3時許失竊，已如上述，非但失竊時間係在
    Ｂ○○買入B8-2787號車一年餘以前，與該集團係先購車、
    再竊取同型車之手法不符，且該車失竊時之價值約80餘萬元
    （見偵查卷89年度偵字第15512號第21頁被害人寅○○警詢
    筆錄），與被告Ｂ○○購入B8-2787號車之價格相當，則被
    告Ｂ○○根本無利可圖，顯無偽造該車之動機。
  4.再查B8-2787號賓士車之原車主江明學係於86年失竊該車，
    於87年10月31日始經警方尋獲領回，業如上述，則該車在其
    餘竊車集團手中經過一年餘之時間，衡情亦有可能為其他竊
    車集團所偽造。
  (二)綜上所述，如附表一編號6、10之部分，既無積極證據足以
    證明係被告Ｂ○○所犯，其犯罪尚屬不能證明，惟公訴意旨
    認此部分與上開論罪科刑部分有裁判上一罪之關係，爰就此
    部分不另為無罪之諭知。
五、無從併辦部分：
    至於檢察官移送原審法院併辦之附表一編號16、17部分，雖
    認被告Ｂ○○亦有參與該二部分之犯行，惟被告Ｂ○○堅決
    否認有該犯行，且依所存之證據資料，均無關於Ｂ○○參與
    其中行為之記載，尚不足以證明被告Ｂ○○有參與之情形，
    證人子○○於本院更審審理中證稱：對附表一編號16這件無
    印象，偷車之後交給誰，亦不記得了等語（見本院上更(一)卷
    第106、107頁）。證人未○○於本院更審審理中證稱：對附
    表一編號16部分，因時間已久，沒有辦法記清楚。對附表一
    編號17部分，有印象，因為是BMW，是吳國誌交給伊的，而
    且車子是伊賣出，錢伊交給吳國誌。編號17這件，被告沒有
    介入，因為車子是吳國誌直接開來給伊的等語（見本院上更
    (一)卷第110至112頁）。證人戊○○於本院更審審理中證稱：
    伊賣給豪美汽車商行的車都會寫買賣合約書，附表一編號16
    這輛車子伊已經沒有印象了等語（見本院上更(一)卷第141頁
    ）。由此可知，附表一編號16、17之部分，既無積極證據足
    以證明被告有何該部分之犯行，即與本件並無裁判上一罪之
    關係，本院無從併予審理，附此敘明。
據上論斷，應依刑事訴訟法第369條第1項前段、第364條、第299
條第1項前段，修正後刑法第2條第1項前段、刑法第216條、第21
0條、第214條、第220條第1項、第321條第1項第3款、第339條第
1項、修正前刑法第28條、第55條、第56條、第51條第5款、第38
條第1項第2款，罰金罰鍰提高標準條例第1條前段，判決如主文
。
本案經檢察官壬○到庭執行職務。
中　　華　　民　　國　　96　　年　　1　　月　　2　　日
            刑事第十一庭  審判長法　官　陳　朱　貴
                                法　官　胡　文　傑
                                法　官　郭　同　奇
上列正本證明與原本無異。
如不服本判決應於收受送達後十日內向本院提出上訴狀，其未敘
述上訴之理由者並得於提起上訴後十日內向本院補提理由書（均
須按他造當事人之人數附繕本）。
                                書記官　康　孝　慈
中　　華　　民　　國　　96　　年　　1　　月　　2　　日
附表一：
┌──┬──────┬──────┬────┬─────────────┐
│編號│時        間│地        點│被 害 人│備                      考│
├──┼──────┼──────┼────┼─────────────┤
│ 1  │86年3月11日 │臺中市○○路│車主：  │                          │
│    │            │128號       │永昇行  │                          │
│    │            │            │使用人：│                          │
│    │            │            │施孟村  │                          │
│    ├──────┴──────┴────┴─────────────┤
│    │犯罪事實：                                                      │
│    │1.Ｂ○○、吳國誌以不詳方法取得車號M6-5589號賓士車後，子○○、洪 │
│    │  欽賢、林嘉鴻等人於86年3月11日在上開地點竊取同型之「永昇行」所 │
│    │  有，由施孟村所使用之車號OL-5829號車輛，所竊得車輛交付Ｂ○○， │
│    │  Ｂ○○將竊得車輛交付與王木生拆除引擎室之防火牆後，再將車輛交由│
│    │  不詳人磨掉所竊得之車身號碼BEA32ESC21427號，之後打上與取得車輛 │
│    │  相同之引擎號碼WDBEA28E7PB922339號，於不詳時間地點售予不知情之 │
│    │  洪孟，昌洪孟昌再於88年11月18日以75萬元售予不知情之午○○。    │
│    │2.子○○部分為臺灣臺中地方法院87年度易字第4892號判決既判力所，林│
│    │  嘉鴻部分為最高法院90年度台上字4995號判決既判力所及，未○○部分│
│    │  為臺灣彰化地方法院87年度易字第709號判決既判力所及，鍾志成在監 │
│    │  執行非其所為。                                                │
│    ├────────────────────────────────┤
│    │證據資料：                                                      │
│    │1.被害人(竊盜)施孟村：臺中縣警察局豐原分局刑案偵查卷第44頁。    │
│    │2.被害人 (詐欺)午○○：臺中縣警察局豐原分局刑案偵查卷第34至35頁 │
│    │3.搜索扣押筆錄：臺中縣警察局豐原分局刑案偵查卷第33頁。          │
│    │4.被害人失竊自用小客車車身、引擎號碼電解前後還原對照照片共3幀（ │
│    │  臺中縣警察局豐原分局刑案偵查卷第37、38頁）。                  │
│    │5.車號M6-5589號汽車買賣合約書乙紙（臺中縣警察局豐原分局刑案偵查 │
│    │  卷第39頁）。                                                  │
│    │6.車籍作業系統查訊認可資料表（車牌號碼M6-5589自用小客車）（臺中 │
│    │  縣警察局豐原分局刑案偵查第41頁）。                            │
│    │7.臺中縣警察局豐原分局案贓證物領據保管單【施孟村】（臺中縣警察局│
│    │  豐原分局刑案偵查卷第45頁）。                                  │
│    │8.臺中縣警察局車輛尋獲、車牌遺失電腦輸入單（車牌號碼OL-5829自用 │
│    │  小客車）（台中縣警察局豐原分局刑案偵查卷第46頁）。            │
│    │9.汽車新領牌照登記書、臺中市警察局車輛失竊、車牌遺失證明單（車牌│
│    │  號碼OL-5829）（臺中縣警察局豐原分局刑案臺中縣警察局豐原分局刑 │
│    │  案偵查卷第47頁）。                                            │
│    │10.車輛竊盜、車牌遺失資料個別查詢報表（車牌號碼OL-5829自用小客車 │
│    │  ）（台中縣警察局豐分局刑案偵卷第48頁）。                      │
│    │11.扣案物清單：90偵字第41391號卷以下。                           │
├──┼──────┬──────┬────┬─────────────┤
│ 2  │87年5月12日 │不詳        │不詳    │                          │
│    │至87年6月7日│            │        │                          │
│    │間之不詳時間│            │        │                          │
│    ├──────┴──────┴────┴─────────────┤
│    │犯罪事實：                                                      │
│    │1.Ｂ○○、吳國誌先於87年5月12日輾轉購得原車主鍾秋香所有之IM-9357│
│    │  事故車，再由子○○、未○○、林嘉鴻等人於不詳時地竊取同車型車輛│
│    │  ，所竊得車輛交付Ｂ○○，Ｂ○○將竊得車輛交付與王寸村拆除引擎室│
│    │  之防火牆後，由不詳人磨掉原車身號碼與引擎號碼，再由鍾志成重新打│
│    │  上與購得事故車相同之車身號碼SY00000000號及引擎號碼3SA827200號 │
│    │  ，登記於曾明財名下。先於不詳時間地點轉售不知情之黃道勇（未傳訊│
│    │  ），再於87年6月7日以36萬5千元轉售不知情之林清溪，林清溪於87年7│
│    │  月11日以41萬元轉售不知情之蔡柏群（登記於其母酉○○名下）。    │
│    │2.子○○部分為臺灣臺中地方法院87年度易字第4892號判決既判力所，林│
│    │  嘉鴻部分為最高法院90年度台上字4995號判決既判力所及，未○○部分│
│    │  為臺灣彰化地方法院87年度易字第709號判決既判力所及。           │
│    ├────────────────────────────────┤
│    │證據資料：                                                      │
│    │1.被害人(詐欺)酉○○：臺南縣警察局南縣警刑字第3497號卷第82頁。  │
│    │2.證人林清溪：臺南縣警察局南縣警刑字第3497號卷第47頁。          │
│    │3.汽車新領牌照登記書（車牌號碼IM-9357自用小客車）（臺南縣警察局 │
│    │  南縣警刑字第3497號卷第151頁）。                               │
│    │4.汽車買賣合約書（林清溪與蔡柏群）（臺南縣警察局南縣警刑字第3497│
│    │  號卷第152頁）。                                               │
│    │5.行車執照（酉○○）（臺南縣警察局南縣警刑字第3497號卷第153頁） │
│    │  。                                                            │
│    │6.國瑞汽車股份有限公司中壢工廠電子計算機開立專用汽車出廠與貨物稅│
│    │  完稅照證（台南縣警察局南縣警刑字第3497號卷第154頁）。         │
│    │7.車籍作業系統-查詢認可表（車主酉○○、車牌號碼IM-9357自用小客  │
│    │  車）（台南縣警察局南縣警刑字第3497號卷第199頁）。             │
│    │8.車籍作業資料-車主變更畫面（車主鍾秋香）（臺南縣警察局南縣警刑 │
│    │  字第3497號卷第201頁）。                                       │
├──┼──────┬──────┬────┬─────────────┤
│ 3  │87年4月20日 │不詳        │不詳    │                          │
│    │至87年4月30 │            │        │                          │
│    │日間之不詳時│            │        │                          │
│    │間          │            │        │                          │
│    ├──────┴──────┴────┴─────────────┤
│    │犯罪事實：                                                      │
│    │1.Ｂ○○、吳國誌先輾轉購得彭新明於87年4月20日以12萬5千元向原車主│
│    │  溫忠平購得之車號R3-2363號事故車，由子○○、未○○、林嘉鴻等人 │
│    │  於不詳時地竊取同型車輛，所竊得車輛交付Ｂ○○，Ｂ○○將竊得車輛│
│    │  交付與王木生拆除引擎室之防火牆後，由不詳人磨掉所竊得之車輛車身│
│    │  號碼及引擎號碼，再由鍾志成重新打上與購得事故車相同之車身號碼K │
│    │  11GLA035783號及引擎號碼K11GLA6620號，先登記於曾明財名下，經共 │
│    │  同正犯吳國誌於同年4月下旬在彰化市○○路○段333號以23萬5千元售  │
│    │  予不知情之吳建憲，吳建憲再於87年9月16日以25萬8千元售予不知情之│
│    │  亥○○。                                                      │
│    │2.子○○部分為臺灣臺中地方法院87年度易字第4892號判決既判力所，林│
│    │  嘉鴻部分為最高法院90年度台上字4995號判決既判力所及，未○○部分│
│    │  為臺灣彰化地方法院87年度易字第709號判決既判力所及。           │
│    ├────────────────────────────────┤
│    │證據資料：                                                      │
│    │1.被害人(詐欺)亥○○：臺南縣警察局南縣警刑字第3497號卷第156、164│
│    │  頁。　　　　                                                  │
│    │2.證人吳建憲：臺南縣警察局南縣警刑字第3497號卷第49至52頁（吳志文│
│    │  於87年4月駕R3-2363號自用小客車來找我說要賣我新台幣23萬5千元， │
│    │  他說Ｂ○○欠他40餘萬元，所以要以該車抵帳，‥‥吳志文就是吳國誌│
│    │  。）                                                          │
│    │3.證人溫忠平：臺南縣警察局南縣警刑字第3497號卷第167頁。         │
│    │4.汽車新領牌照登記書（車牌號碼R3-2363自用小客車）（臺南縣警察局 │
│    │  南縣警刑字第3497號卷第157頁）。                               │
│    │5.汽車買賣合約書（曾明財與進建汽車商行）（臺南縣警察局南縣警刑字│
│    │  第3497號卷第158頁）。                                         │
│    │6.車身號碼影本（臺南縣警察局南縣警刑字第3497號卷第159頁）。     │
│    │7.行車執照（車牌號碼R3-2363之自用小客車、亥○○所有）（臺南縣警 │
│    │  察局南縣警刑字第3497號卷第1六頁）。                           │
│    │8.車牌號碼R3-2363之自用小客車毀損情況之照片3幀（臺南縣警察局南縣│
│    │  警刑字第3497號卷第168頁）。                                   │
│    │9.汽車買賣合約書（溫忠平與彭新明）（臺南縣警察局南縣警刑字第3497│
│    │  號卷第169頁）。                                               │
│    │10.車籍作業系統─查詢認可資料（車主亥○○、車號R3-2363自用小客車 │
│    │  （台南縣警察局南縣警刑字第3497號卷第202頁）。                 │
├──┼──────┬──────┬────┬─────────────┤
│ 4  │87年7月6日  │彰化縣彰化市│車主：  │                          │
│    │上午7時許   │平和11街65號│甲○○  │                          │
│    ├──────┴──────┴────┴─────────────┤
│    │犯罪事實：                                                      │
│    │1.Ｂ○○、吳國誌先輾轉經由陳金水、周慶豐、劉木生等人購得由趙景堯│
│    │  向原車主廖娟妮於87年6月16日以2萬5千元購得車號YQ-6076號火燒車，│
│    │  由子○○、未○○、林嘉鴻等人於87年7月6日上午7時許於上開地點竊 │
│    │  取被害人所有OE-6866號中華三菱車輛，所竊得車輛交付Ｂ○○，鄭錦 │
│    │  文將竊得車輛交付與王木生拆除引擎室之防火牆後，由不詳人磨掉所竊│
│    │  車輛車身號碼0000000及引擎號碼4G92D03268A號，再鍾志成重     │
│    │  新打上與購得事故車相同之車身號碼0000000號及引擎號碼4G92D07873 │
│    │  ，登記於曾明財名下。再於87年9月底由吳建明在台中市○○區○○路 │
│    │  其開設之正揚汽車修配廠以28萬元售與不知情之辰○○，改掛B6-7893 │
│    │  號車牌。                                                      │
│    │2.子○○部分為臺灣臺中地方法院87年度易字第4892號判決既判力所，林│
│    │  嘉鴻部分為最高法院90年度台上字4995號判決既判力所及。          │
│    ├────────────────────────────────┤
│    │證據資料：                                                      │
│    │1.被害人(竊盜)甲○○：臺南縣警察局南縣警刑字第3497號卷第62頁。  │
│    │2.被害人(詐欺)辰○○：臺南縣警察局南縣警刑字第3497號卷第63頁。  │
│    │3.證人周慶豐：臺南縣警察局南縣警刑字第3497號卷第37頁。          │
│    │4.證人劉木生：臺南縣警察局南縣警刑字第3497號卷第34頁。          │
│    │5.證人趙景堯：臺南縣警察局南縣警刑字第3497號卷第28頁。          │
│    │6.證人廖娟妮：臺南縣警察局南縣警刑字第3497號卷第66頁。          │
│    │7.台南縣警察局鑑定報告書（車牌號碼B6-7893號自用小客車之照片及經 │
│    │  相關顯像程序整理前後對照之照片共6幀）（臺南縣警察局南縣警刑字 │
│    │  第3497號卷第111至114頁）。                                    │
│    │8.汽車買賣合約書（廖娟妮與趙景堯）（臺南縣警察局南縣警刑字第3497│
│    │  號卷第115頁）。                                               │
│    │9.汽車買賣合約書（趙景堯與劉木生）（臺南縣警察局南縣警刑字第3497│
│    │  號卷第116頁）。                                               │
│    │10.廖娟妮之新領牌照登記書（臺南縣警察局南縣警刑字第3497號卷第118 │
│    │  頁）。                                                        │
│    │11.彰化縣警察局車輛協尋電腦輸入單（車牌號碼OH-6866自用小客車）（ │
│    │  台南縣警察局南縣警刑字第3497號卷第123頁）。                   │
│    │12.車籍作業系統查詢認可資料（車主辰○○、車牌號碼B6-7893）（臺南 │
│    │  縣警察局南縣警刑字第3497號卷第184頁）。                       │
│    │13.車籍作業車主變更畫面（曾明財、廖娟妮）（臺南縣警察局南縣警刑字│
│    │  第3497號卷第186至189頁）。                                    │
│    │14.車籍作業系統─集中查詢基本詳細資料（車牌號碼由YQ-6067變更為B6-│
│    │  7893）（臺南縣警字第3497號卷第190頁）。                       │
│    │15.車輛竊盜、車牌失竊資料個別查詢報表─查詢車輛認可資料（車主王仁│
│    │  谷、車牌號碼B6-7893）（臺南縣警察局南縣警刑字第3497號卷第191頁│
│    │  ）。                                                          │
├──┼──────┬──────┬────┬─────────────┤
│ 5  │87年7月29日 │台中市北屯區│車主：  │                          │
│    │上午7時許   │中清東1街57 │丑○○  │                          │
│    │            │號          │        │                          │
│    ├──────┴──────┴────┴─────────────┤
│    │犯罪事實：                                                      │
│    │1.Ｂ○○、吳國誌輾轉購得吳克文於87年7月20日以11萬元向李克昌購得 │
│    │  之車號HA-5213號事故車，再由子○○、未○○、林嘉鴻等人於87年7  │
│    │  月29日上午7時許在上開地點竊取被害人所有SQ-5477號三陽牌自用小客│
│    │  車車輛，所竊得車輛交付Ｂ○○，Ｂ○○將竊得車輛交付與王木生拆除│
│    │  引擎室之防火牆後，由不詳人磨掉所竊車輛之車身號碼4GB-5685號及引│
│    │  擎號碼A4A18224號，由鍾志成重新打上與購得事故車相同車身號碼4DB-│
│    │  559號及引擎號碼4A122299號，先登記於曾明財名下，再於87年9月初交│
│    │  付戊○○。戊○○於87年9月9日以32萬元或33萬元在高雄市楠梓區○○○
○    ○  路1002號（林清禮向戊○○頂下經營之順鑫汽車）內，售予不知情之林│
│    │  清禮，林清禮再於87年9月13日以35萬5千元轉售不知情之Ｆ○○（登記│
│    │  在魏蔡麗春名下）。                                            │
│    │2.子○○部分為臺灣臺中地方法院87年度易字第4892號判決既判力所，林│
│    │  嘉鴻部分為最高法院90年度台上字4995號判決既判力所及。          │
│    ├────────────────────────────────┤
│    │證據資料：                                                      │
│    │1.被害人(竊盜)丑○○：臺南縣警察局南縣警刑字第3497號卷第69頁。  │
│    │2.被害人(詐欺)Ｆ○○：臺南縣警察局南縣警刑字第3497號卷第70頁。  │
│    │3.被告戊○○警訊：臺南縣警察局南縣警刑字第3497號卷第9頁（是我於 │
│    │  87年9月初以新台幣30萬元向Ｂ○○購得，87年9月9日轉售林清禮。林 │
│    │  清禮：同卷第39頁）。                                          │
│    │4.證人李克昌：臺南縣警察局南縣警刑字第3497號卷第73頁。          │
│    │5.台南縣警察局鑑定報告書（車牌號碼HA-5213自用小客車之照片及經相 │
│    │  關顯像程序處理前後車身、引擎號碼對照照片共7幀）（臺南縣警察局 │
│    │  南縣警刑字第3497號卷第129至132頁）。                          │
│    │6.車輛竊盜、車牌失竊資料個別查詢報表－查詢認可資料（車牌號碼SQ- │
│    │  5477自用小客車）（臺南縣警察局南縣警刑字第3497號卷第134頁）。 │
│    │7.三陽股份有限公司三工品管第059號函（臺南縣警察局南縣警刑字第349│
│    │  7號卷第134頁）。                                              │
│    │8.汽車新領牌照登記書（車牌號碼SQ-5477自用小車）（臺南縣警察局南 │
│    │  縣刑字第3497號卷第136頁）。                                   │
│    │9.汽車買賣合約書（李克昌與吳克文）（臺南縣警察局南縣警刑字第3497│
│    │  號卷第138頁）。                                               │
│    │10.車籍作業系統查詢認可資料（車主魏蔡麗春、車牌號碼HA-5213自用   │
│    │  小客車）（台南縣警察局南縣警刑字第3497號卷第192頁）。         │
│    │11.車籍資料作業－車主變更畫面 (李克昌）（臺南縣警察局南縣警刑字第│
│    │  3497號卷第194頁）。                                           │
│    │12.車輛竊盜、車牌失竊資料個別查詢報表－查詢車輛認可資料（車主林富│
│    │  川、車牌號碼SQ-5477自用小客車）（臺南縣警察局南縣警刑字第3497 │
│    │  號卷第195頁）。                                               │
│    │13.汽車買賣合約書（代售人戊○○，賣方張儒伶，買方林清禮）（臺中  │
│    │  縣警察局豐原分局刑案偵查卷宗第126頁）。                      │
├──┼──────┬──────┬────┬─────────────┤
│ 6  │87年8月2日  │台中市南屯區│車主：  │                          │
│    │晚上10時許  │大墩路與大墩│黃○○  │                          │
│    │            │五街口      │使用人：│                          │
│    │            │            │趙介凡  │                          │
│    ├──────┴──────┴────┴─────────────┤
│    │犯罪事實：                                                      │
│    │1.子○○先於87年7月間以11萬元代價向陳金水購買輾轉自楊天池、陳民 │
│    │  山、劉泉華等人購自原車主江秋美（丈夫陳文明代售）之車號WR-8645 │
│    │  號事故車，再由子○○、未○○或林嘉鴻於87年8月2日下午10 時許在 │
│    │  上開地點竊得被害人黃○○所有，由趙介凡所使用之之H5-9321 號同型│
│    │  自用小客車。之後由子○○將所竊車輛交付王木生拆除防火牆，由不詳│
│    │  人將所竊得車輛之原引擎號碼S0000000N磨掉，再由鍾志成重新偽造符 │
│    │  合原事故車輛之車身號碼0000000N及引擎號碼T240703N後，將偽造車身│
│    │  、引擎套入所購得事故車輛，再經知情之戊○○於87年8月間在高雄市 │
│    │  右昌區豪美中古車行以24萬元售予不知情之郭雅伶、郭雅伶又經吳宜家│
│    │  介紹售予不知情之蔡志宏後又輾轉售與不知情之陳東益、己○○。    │
│    │2.子○○部分為臺灣臺中地方法院87年度易字第4892號判決既判力所，林│
│    │  嘉鴻部分為最高法院90年度台上字4995號判決既判力所及。          │
│    ├────────────────────────────────┤
│    │證據資料：                                                      │
│    │1.被害人 (竊盜)趙介凡：高雄縣警察局六龜分局六警刑移第6045號第26 │
│    │  頁。                                                          │
│    │2.被害人(詐欺)己○○：高雄縣警察局六龜分局六警刑移第6045號第23頁│
│    │  。                                                            │
│    │3.證人陳金水：高雄縣警察局六龜分局六警刑移第6045號第14頁。      │
│    │4.證人楊天池：高雄縣警察局六龜分局六警刑移第6045號第13頁。      │
│    │5.證人陳民山：高雄縣警察局六龜分局六警刑移第6045號第12頁。      │
│    │6.證人劉泉華：高雄縣警察局六龜分局六警刑移第6045號第10頁。      │
│    │7.證人江秋美：高雄縣警察局六龜分局六警刑移第6045號第8頁。       │
│    │8.證人陳文明：高雄縣警察局六龜分局六警刑移第6045號第9頁。       │
│    │9.證人郭雅伶：高雄縣警察局六龜分局六警刑移第6045號第16頁。      │
│    │10.證人吳宜家：高雄縣警察局六龜分局六警刑移第6045號第17頁。      │
│    │11.證人蔡志鴻：高雄縣警察局六龜分局六警刑移第6045號第19頁。      │
│    │12.證人陳東益：高雄縣警察局六龜分局六警刑移第6045號第21頁。      │
│    │13.汽車買賣合約書（江秋美與郭雅伶）（高雄縣警察局六龜分局六警刑移│
│    │  第6045號卷第7頁）。                                           │
│    │14.汽車買賣合約書（郭雅伶與陳衍菘）（高雄縣警察局六龜分局六警刑移│
│    │  第6045號卷第18頁）。                                          │
│    │15.汽車買賣合約書（郭雅伶及代售人蔡志鴻與大順2路230號）（高雄縣警│
│    │  察局六龜分局六警刑移第6045號第20頁）。                        │
│    │16.汽車買賣合約書（國益汽車與己○○）（高雄縣警察局六龜分局六警刑│
│    │  移第6045號卷第225頁）。                                       │
│    │17.車籍作業系統－查詢認可資料（車牌號碼WR-8645號自用小客車）（高 │
│    │  雄縣警察局六龜分局六警刑移第6045號第28頁）。                  │
│    │18.車籍作業資料－車主變更畫面（郭雅伶與江秋美）（高雄縣警察局六龜│
│    │  分局六警刑移地6045號第29頁）。                                │
│    │19.行車執照影本乙紙（車牌號碼WR-8645號自用小客車、車主己○○）（ │
│    │  高雄縣警察局六龜分局六警刑移第6045號第30頁）。                │
│    │20.汽車過戶登記書（車牌號碼WR-8645號自用小客車、車主己○○）（高 │
│    │  雄縣警察局六龜分局六警刑移第6045號第31頁）。                  │
│    │高雄市汽車燃料使用費繳納通知書（車牌號碼WR-8645號自用小客車） │
│    │  郭雅伶（高雄縣警察局六龜分局六警刑移第6045號第3頁）。         │
│    │汽車新領牌照登記書（車牌號碼WR-8645號自用小客車）（高雄縣警察 │
│    │  局六龜分局六警刑移第6045號第33頁）。                          │
│    │車輛查驗同意書（己○○）（高雄縣警察局六龜分局六警刑移第6045號│
│    │  第34頁）。                                                    │
│    │保管條（己○○）（高雄縣警察局六龜分局六警刑移第6045號第35頁）│
│    │  。                                                            │
│    │高雄縣警察局車輛協尋尋獲通知單（車牌號碼H5-9231自用小客車）（ │
│    │  高雄縣警察局六龜分局六警刑移第6045號第44頁）。                │
│    │車輛竊盜、車牌失竊個別查詢報表─查詢車輛認可資料（車牌號碼H5- │
│    │  9231自用小客車）（高雄縣警察局六龜分局六警刑移第6045號第45頁）│
│    │  。                                                            │
│    │車牌號碼WR-8645號自用小客車照片及車身、引擎號碼被偽造之照片共 │
│    │  16禎（高雄縣警察局六龜分局六警刑移第6045號第46至51頁）。      │
├──┼──────┬──────┬────┬─────────────┤
│ 7  │87年8月13日 │台中市三中西│車主：  │                          │
│    │上午7時許   │巷與健行路口│丁○○  │                          │
│    ├──────┴──────┴────┴─────────────┤
│    │犯罪事實：                                                      │
│    │1.Ｂ○○、吳國誌於不詳時間以不詳手法取得車號LU-7127號車輛後，由 │
│    │  子○○、未○○、林嘉鴻等人於87年8月13日上午7時許在上開地點竊取│
│    │  丁○○所有R5-1860號同型車輛，交付Ｂ○○。Ｂ○○將竊得車輛交予 │
│    │  王木生拆除引擎室之防火牆，由不詳人磨掉所竊得車輛之引擎號碼ST28│
│    │  072289號，再由鍾志成重新打上與購得車輛相同之引擎號碼ST00000000│
│    │  號，登記於曾明財名下。嗣經由戊○○於87年9月中旬在高雄市不詳地 │
│    │  點以37萬元售與不知情之庚○○（登記於其妻吳宜珊名下）。        │
│    │2.子○○部分為臺灣臺中地方法院87年度易字第4892號判決既判力所，林│
│    │  嘉鴻部分為最高法院90年度台上字4995號判決既判力所及。          │
│    ├────────────────────────────────┤
│    │證據資料：                                                      │
│    │1.被害人(竊盜)丁○○：臺中縣警察局豐原分局刑案偵查卷第96頁。    │
│    │2.被害人 (詐欺)庚○○：臺中縣警察局豐原分局刑案偵查卷第102頁、89│
│    │  偵字第15512號卷第207，208頁（相關卷宗91偵字第8159號）。       │
│    │3.臺中縣警察局豐原分局竊盜案贓證物領據保管單（臺中縣警察局豐原分│
│    │  局刑案偵查卷宗第97頁）。                                      │
│    │4.車輛竊盜、車牌失竊資料個別查詢報表查詢車輛認可資料（車牌號碼R5│
│    │  -1860自用小客車（臺中縣警察局豐原分局刑案偵查卷宗第98頁）。   │
│    │5.車輛作業系統查詢認可資料（車牌號碼R5-1860自用小客車）（臺中縣 │
│    │  警察局豐原分局刑案偵查卷宗第99頁）。                          │
│    │6.車輛車牌失竊作業查獲車輛認可資料表（車牌號碼R5-1860自用小客車 │
│    │  ）（台中縣警察局豐原分局刑案偵查卷宗第100頁）。               │
├──┼──────┬──────┬────┬─────────────┤
│ 8  │87年8月20日 │台中市北屯區│車主：  │                          │
│    │凌晨1時許   │河北路2段209│潘招治  │                          │
│    │            │號          │使用人：│                          │
│    │            │            │宙○○  │                          │
│    ├──────┴──────┴────┴─────────────┤
│    │犯罪事實：                                                      │
│    │1.Ｂ○○、吳國誌以不詳手法取得車號A6-0670號車輛，子○○、未○○ │
│    │  、林家鴻等人於87年8月20日凌晨1時許於上開地點竊取宙○○之母潘招│
│    │  治所有，由宙○○使用之CP-6295號車輛，所竊得車輛交付Ｂ○○，鄭 │
│    │  錦文將竊得車輛交付與王木生拆除引擎室之防火牆後，由不詳人磨掉所│
│    │  竊得車輛之引擎號碼5E0000000號，再由鍾志成重新打上與購得車輛相 │
│    │  同之引擎號碼5Ｚ000000000號，登記在曾明財名下，嗣經邱權照介紹， │
│    │  由吳建明於87年9月初，在台中市○○區○○路其開設之正揚汽車修配 │
│    │  廠，以28萬5千元售予不知情之謝忠仁。謝中仁再於88年1月25日以26萬│
│    │  元轉售不知情之地○○。                                        │
│    │2.子○○部分為臺灣臺中地方法院87年度易字第4892號判決既判力所，林│
│    │  嘉鴻部分為最高法院90年度台上字4995號判決既判力所及。          │
│    ├────────────────────────────────┤
│    │證據資料：                                                      │
│    │1.被害人（竊盜）宙○○：臺中縣警察局豐原分局刑案偵查卷第108頁。 │
│    │2.被害人（詐欺）地○○：臺中縣警察局豐原分局刑案偵查卷第115頁。 │
│    │3.證人謝忠仁：臺中縣警察局豐原分局刑案偵查卷第117頁：87年9月初經│
│    │  邱權照介紹向吳建明購買。（相關卷宗89偵字第19431號）。         │
│    │4.證人陳永彬：臺中縣警察局豐原分局刑案偵查卷第118頁。           │
│    │5.證人邱權照：臺中縣警察局豐原分局刑案偵查卷第119頁：我受僱於吳 │
│    │  建明開設之正揚汽車修配廠，87年9月中旬我見該車停在廠中‥‥吳說 │
│    │  是要賣的，我就介紹朋友‥‥。                                  │
│    │6.臺中縣警察局豐原分局竊盜案贓證物領據保管單（宙○○）（臺中縣警│
│    │  察局豐原分局刑案偵查卷宗第109頁）。                           │
│    │7.車輛協尋、車牌遺失（尋獲）電腦輸入單（車牌號碼號CP-6295自用小 │
│    │  客車）（台中縣警察局豐原分局刑案偵查卷宗第110頁）。           │
│    │8.臺中市警察局車輛失竊證明單（車牌號碼號CP-6295自用小客車）（臺 │
│    │  中縣警察局豐原分局刑案偵查卷宗第111頁）。                     │
│    │9.汽車新領牌照登記書（車牌號碼號CP-6295自用小客車）（臺中縣警察 │
│    │  局豐原分局刑案偵查卷宗第112頁）。                             │
│    │10.車輛竊盜、車牌失竊資料個別查詢報表查詢車輛認可資料（車牌號碼號│
│    │  CP-6295自用小客車）（臺中縣警察局豐原分局刑案偵查卷宗第113頁）│
│    │  。                                                            │
│    │11.車籍作業系統查詢認可資料（車牌號碼號CP-6295自用小客車）（臺中 │
│    │  縣警察局豐原分局刑案偵查卷宗第114頁）。                       │
│    │12.保管條（地○○）（臺中縣警察局豐原分局刑案偵查卷宗第116頁）。 │
│    │13.車身、引擎號碼被偽造電解還原前後對照照片共四幀（車牌號碼號CP-6│
│    │  295自用小客車）（臺中縣警察局豐原分局刑案偵查卷宗第121頁）。  │
│    │                                                                │
├──┼──────┬──────┬────┬─────────────┤
│ 9  │87年10月16日│台中市北區頂│車主：  │                          │
│    │上午7時許   │厝里崇德路1 │癸○○  │                          │
│    │            │段639號前   │        │                          │
│    ├──────┴──────┴────┴─────────────┤
│    │犯罪事實：                                                      │
│    │1.Ｂ○○、吳國誌輾轉購得宋美枝所有，於87年5、6月間以數千元出售之│
│    │  車號OL-7297號事故車輛，再由林嘉鴻、未○○等人於87年10月16日上 │
│    │  午7時許在上述地點竊取同型之癸○○所有之F5-0673號自用小客車後，│
│    │  交付Ｂ○○，Ｂ○○將竊得車輛交付王木生拆除引擎室之防火牆後，由│
│    │  不詳人將所竊得車輛之原車身號碼5JC-5269及引擎號碼AAAH23169磨掉 │
│    │  ，再由鍾志成重新打上符合購得車輛之車身號碼5EB-5239及引擎號碼AA│
│    │  AH14089後，將偽造車身、引擎套入所竊得車輛，改掛YX-7093號車牌。│
│    │  經知情之戊○○於87年11月25日在高雄市○○路、明誠路口尚峰汽車商│
│    │  行以34萬5千元售與不知情，開設駿豐汽車商行之郭朝發（登記於其員 │
│    │  工劉瓊文名下），再經郭朝發於88年2月21日以40萬元轉售予不知情之 │
│    │  宇○○。                                                      │
│    │2.子○○入監執行應非其所為。林嘉鴻部分為最高法院90度台上字第4995│
│    │  號判決既判力所及。                                            │
│    ├────────────────────────────────┤
│    │證據資料：                                                      │
│    │1.被害人 (竊盜)癸○○：高雄縣警察局刑事偵查卷高警刑字第82154號第│
│    │  13頁。                                                        │
│    │2.被害人(詐欺)宇○○：高雄縣警察局刑事偵查卷高警刑字第82154號第 │
│    │  8頁。                                                         │
│    │3.證人宋美枝：高雄縣警察局刑事偵查卷高警刑字第82154號第11頁。   │
│    │4.證人郭朝發：高雄縣警察局刑事偵查卷高警刑字第82154號第4頁（相關│
│    │  卷宗90偵字第12364號）。                                       │
│    │5.高雄縣警察局贓物認領收據乙紙（癸○○）（高雄縣警察局刑事偵查卷│
│    │  高警刑字第82154號第14頁）。                                   │
│    │6.汽車新領牌照登記書（車牌號碼OL-7297號自用小客車）（高雄縣警察 │
│    │  局刑事偵查卷高警刑字第82154號第16頁）。                       │
│    │7.引擎碼模資料影本兩紙（高雄縣警察局刑事偵查卷高警刑字第82154號 │
│    │  第17、18頁）。                                                │
│    │8.3陽工業股份有限公司電子計算開立專用汽車出廠與貨物完稅照證（高 │
│    │  雄縣警察局刑事偵查卷高警刑字第82154號第19頁）。               │
│    │9.車身、引擎號碼被偽造後之照片共4幀（車牌號碼F5-0673自用小客車）│
│    │  （高雄縣警察局刑事偵查卷高警刑字第82154號第20、21頁）。       │
│    │10.車籍資料作業－車主變更畫面（高雄縣警察局刑事偵查卷高警刑字第  │
│    │  82154號第22頁）。                                             │
│    │11.汽（機）車過戶申請登記書（蘇清男與宋美枝）（劉瓊文與蘇清男）共│
│    │  2紙（高雄縣警察局刑事偵查卷高警刑字第82154號第23頁）。        │
│    │12.汽車買賣合約書（戊○○與郭朝發）（高雄縣警察局刑事偵查卷高警刑│
│    │  字第82154號第24頁）。                                         │
│    │13.汽車買賣合約書（宇○○與郭朝發）（高雄縣警察局刑事偵查卷高警刑│
│    │  字第82154號第25頁）。                                         │
│    │14.臺中市警察局車輛失竊證明單（車牌號碼F5-0673自用小客車）（高雄 │
│    │  縣警察局刑事偵查卷高警刑字第82154號第26、27頁）。             │
│    │15.車輛竊盜、車牌失竊資料個別查詢報表─查詢車輛認可資料（車牌號碼│
│    │  F5-0673自用小客車）（高雄縣警察局刑事偵查卷高警刑字第82154號第│
│    │  27頁）。                                                      │
├──┼──────┬──────┬────┬─────────────┤
│10  │87年10月25日│台中市東區自│車主：  │                          │
│    │下午3時許   │由路88號前  │寅○○  │                          │
│    ├──────┴──────┴────┴─────────────┤
│    │犯罪事實：                                                      │
│    │1.Ｂ○○、吳國誌於89年5月20日以84萬8千元向江洲湖購得B8-2789號賓 │
│    │  士牌自用小客車（原車主江明學於88年4月間以1百萬元轉售於蔡協振，│
│    │  蔡協振於不詳時間以69萬元轉售上豪汽車公司（由法務經理欽成春代理│
│    │  ），該公司於整修後，於89年4月間由吳清芳仲介，以80萬元轉售經營 │
│    │  亞洲車行之江洲湖）。Ｂ○○將該車交由余進福烤漆，由Ｂ○○收受使│
│    │  用。嗣於89年9月21日經警在Ｂ○○住所搜索查獲該車，發現該車之號 │
│    │  碼業經偽造，實際之車號號碼WQ-2958號。（本台車輛不足以認定為鄭 │
│    │  錦文等人所為，詳見判決書理由欄）。                            │
├──┼──────┬──────┬────┬─────────────┤
│11  │87年11月5日 │台中市南區興│車主：  │                          │
│    │上午時許    │大路        │巳○○  │                          │
│    ├──────┴──────┴────┴─────────────┤
│    │犯罪事實：                                                      │
│    │1.Ｂ○○、吳國誌先以不詳方法取得原車主翁佳賢所有車號B8-3405號用 │
│    │  小客車，再由未○○、林嘉鴻等人於87年11月5日7時許在上述地點竊取│
│    │  被害人所有QN-5292號3陽牌同型自用小客車，所竊得車輛交付Ｂ○○。│
│    │  Ｂ○○將竊得車輛交付與王木生拆除引擎室之防火牆後，再由不詳人磨│
│    │  掉所竊得之車身號碼5J00569號及引擎號碼VA-AA15847號，由鍾志成重 │
│    │  新打上與購得車輛相同之車身號碼4EO-0210號及引擎號碼A3T05363號，│
│    │  先登記於曾明財名下，再交予知情之未○○。嗣經不知情之謝岳霖，謝│
│    │  佛青仲介，於87年12月左右，在謝岳霖，謝佛青開設之青田汽車電機行│
│    │  （台中市○○○路99號）以23萬元售予不知情之Ｃ○○。            │
│    │2.子○○入監執行應非其所為。林嘉鴻部分為最高法院90度台上字第4995│
│    │  號判決既判力所及。                                            │
│    ├────────────────────────────────┤
│    │證據資料：                                                      │
│    │1.被害人（竊盜）巳○○：臺南縣警察局南縣警刑字第3497號卷第55頁。│
│    │2.被害人（詐欺）Ｃ○○：臺南縣警察局南縣警刑字第3497號卷第57頁。│
│    │3.證人謝岳霖：臺南縣警察局南縣警刑字第3497號卷第23頁。          │
│    │4.證人謝佛青：臺南縣警察局南縣警刑字第3497號卷第19頁。          │
│    │5.台南縣警察局鑑定報告書（車牌號碼B8-3405自用小客車之照片及經相 │
│    │  關顯現程序處理前後之對照照片共8幀）（臺南縣警察局南縣警刑字第 │
│    │  3497號卷第87至91頁）。                                        │
│    │6.3陽股份有限公司3工品管第778號函（臺南縣警察局南縣警刑字第3497 │
│    │  號卷第93頁）。                                                │
│    │7.中國航聯產物保險股份有限公司失竊調查記表、汽車險理賠申請書、汽│
│    │  車保險理賠計算書追償計算書（臺南縣警察局南縣警刑字第3497號卷第│
│    │  94至96頁）。                                                  │
│    │8.車之臺中縣警察局車輛失竊、車牌遺失證明單（車牌號碼號NQ-5292自 │
│    │  用小客車）（台南縣警察局南縣警刑字第3497號卷第97頁）。        │
│    │9.汽車各項異動登記書（車牌號碼號NQ-5292自用小客車）（臺南縣警察 │
│    │  局南縣警刑字第3497號卷第98頁）。                              │
│    │10.汽車新領牌照登記書（車牌號碼號NQ-5292自用小客車）（臺南縣警察 │
│    │  局南縣警刑字第3497號卷第99頁）。                              │
│    │11.車籍作業系統查詢認可資料（車主Ｃ○○、車牌號碼B8-3405）（臺南 │
│    │  縣警察局南縣警刑字第3497號卷第174頁）。                       │
│    │12.車籍作業系統查詢認可資料（車主翁嘉賢、車牌號碼SQ-2648）（臺南 │
│    │  縣警察局南縣警刑字第3497號卷第178頁）。                       │
│    │13.車輛竊盜、車牌失竊資料個別查詢報表－查詢車輛認可資料（車主施明│
│    │  融、車號NQ-5292）（臺南縣警察局南縣警刑字第3497號卷第182頁）。│
├──┼──────┬──────┬────┬─────────────┤
│12  │87年11月25日│台中市北區青│車主：  │                          │
│    │上午7時許   │號前青島路3 │戌○○  │                          │
│    │            │段82號前    │        │                          │
│    ├──────┴──────┴────┴─────────────┤
│    │犯罪事實：                                                      │
│    │1.Ｂ○○、吳國誌先以不詳方法取得車號LM-0932號自用小客車，再由洪 │
│    │  欽賢、林嘉鴻等人於87年11月25日7時許在上述地點竊取戌○○所有之 │
│    │  同型中華三菱OG-8997號自用小客車，所竊得車輛交付Ｂ○○。Ｂ○○ │
│    │  將竊得車輛交由王木生拆除引擎室之防火牆後，由不詳人磨掉所竊得車│
│    │  輛之引擎號碼4G2D046269號，再由鍾志成重新打上與購得車輛相同之引│
│    │  擎號碼4G92D030523號，改掛LM-0932號車牌，交付戊○○。嗣經戊○○│
│    │  於87年11月26日於高雄市○○區○○路1002號（林清禮向戊○○頂下經│
│    │  營之順鑫汽車公司內）以19萬6千元售予不知情之林清禮，林清禮再於 │
│    │  87年12月25日在順鑫汽車公司以23萬元代價轉售於不知情之天○○。  │
│    │2.子○○入監執行應非其所為。林嘉鴻部分為最高法院90度台上字第4995│
│    │  號判決既判力所及。                                            │
│    ├────────────────────────────────┤
│    │證據資料：                                                      │
│    │1.被害人（竊盜）戌○○：89偵字第15512號卷第269頁。              │
│    │2.被害人（詐欺）天○○：89偵字第15512號卷第219頁。              │
│    │3.證人林清禮：臺中縣警察局豐原分局刑案偵查卷宗第124頁。         │
│    │4.臺中縣警察局豐原分局贓證物領據保管單（戌○○）（89偵字第15512 │
│    │  號卷第270頁）。                                               │
│    │5.保管條（黃水連）（臺中縣警察局豐原分局刑案偵查卷宗第123頁）。 │
│    │6.汽車買賣合約書（戊○○與林清禮）（臺中縣警察局豐原分局刑案偵查│
│    │  卷宗第125頁）。                                               │
│    │7.車輛竊盜、車牌失竊個別查詢報表查詢車輛認可表（車牌號碼OG-8997 │
│    │  自用小客車）（臺中縣警察局豐原分中縣警察局豐原分局刑案偵查卷宗│
│    │  第128頁）。                                                   │
│    │8.車籍作業系統查詢認可資料（車牌號碼OG-8997自用小客車）（臺中縣 │
│    │  警察局豐原分局刑案偵查卷宗第129頁）。                         │
│    │9.被偽造車身、引擎號碼電解還原前後對照照片共9幀（車牌號碼OG-8997│
│    │  自用小客車）（臺中縣警察局豐原刑案偵查卷宗第130、131頁）。    │
├──┼──────┬──────┬────┬─────────────┤
│13  │88年1月24日 │台中市東區樂│車主：  │                          │
│    │凌晨4時許   │業路105號巷 │鄭宇庭  │                          │
│    │            │口          │使用人：│                          │
│    │            │            │Ａ○○  │                          │
│    ├──────┴──────┴────┴─────────────┤
│    │犯罪事實：                                                      │
│    │1.Ｂ○○、吳國誌先於88年1月18日以2萬3千元代價向賴永將購得嚴朝主 │
│    │  所有車號NJ-7946號裕隆牌墨綠色手排事故車，再由未○○、林嘉鴻等 │
│    │  人於88年1月24日4時許在上述地點竊取鄭宇廷所有，由Ａ○○所使用之│
│    │  R5-5328號裕隆牌同型但為淺綠色、自排自用小客車。所竊得車輛交付 │
│    │  Ｂ○○，Ｂ○○將竊得車輛交付與王木生拆除引擎室之防火牆後，由不│
│    │  詳人磨掉所竊得之車身號碼K11GLA039 419號及引擎號碼K11GLA3971號 │
│    │  ，再由鍾志成重新打上與購得事故車相同之車身號碼GL000076號及引擎│
│    │  號碼K11GL00517號，先登記於曾明財名下，轉交知情之戊○○。嗣由吳│
│    │  凌豪於88年2月17日，經高雄縣高楠公路1800號「村合當鋪」仲介，在 │
│    │  該當鋪以14萬5千元售予不知情之乙○○。                         │
│    │2.子○○入監執行應非其所為。林嘉鴻部分為最高法院90度台上字第4995│
│    │  號判決既判力所及。                                            │
│    ├────────────────────────────────┤
│    │證據資料：                                                      │
│    │1.被害人（竊盜）Ａ○○：臺南縣警察局南縣警刑字第3497號卷第75頁。│
│    │2.被害人（詐欺）乙○○：臺南縣警察局南縣警刑字第3497號卷第76頁。│
│    │3.證人賴永將：臺南縣警察局南縣警刑字第3497號卷第41頁。          │
│    │4.證人嚴朝主：臺南縣警察局南縣警刑字第3497號卷第79頁（賣給Ｂ○○│
│    │  ，Ｂ○○拿曾明財身分證給我過戶）。                            │
│    │5.汽車新領牌照登記書（乙○○）（臺南縣警察局南縣警刑字第3497號卷│
│    │  第140頁）。                                                   │
│    │6.車牌號碼NJ-7946自用小客車之照片及經相關顯像程序處理前後對照照 │
│    │  片共12張（台南縣警察局南縣警刑字第3497號卷第141至144頁）。    │
│    │7.汽車新領牌照登記書（車牌號碼R5-5328自用小客車）（臺南縣警察局 │
│    │  南縣警刑字第3497號卷第147頁）。                               │
│    │8.臺中市警察局車輛失竊、車牌遺失證明單（車牌號碼R5-5328自用小客 │
│    │  車）（台南縣警察局南縣警刑字第3497號卷第148頁）。             │
│    │9.車籍作業系統─查詢認可資料（車主乙○○、車牌號碼NJ-7946自用小 │
│    │  客）（台南縣警察局南縣警刑第3497號卷第196頁）。               │
│    │10.車籍作業資料－車主變更畫面（曾明財、嚴朝主）（臺南縣警察局南縣│
│    │  警刑字第3497號卷第197頁）。                                   │
│    │11.車輛竊盜、車牌失竊資料個別查詢報表－查詢車輛認可資料（車主鄭宇│
│    │  廷、車牌號碼R5-5328）（臺南縣警察局南縣警刑字第3497號卷第198頁│
│    │  ）。                                                          │
├──┼──────┬──────┬────┬─────────────┤
│14  │87年7月10日 │不詳        │不詳    │起訴效力所及              │
│    │前之不詳時間│            │        │Ｄ○○警訊：8月12日，另契 │
│    │            │            │        │約書：97年7月10日立。     │
│    ├──────┴──────┴────┴─────────────┤
│    │犯罪事實：                                                      │
│    │1.Ｂ○○、吳國誌以不詳方式取得車號L8-8271號福特你愛她型自用小客 │
│    │  車後，由子○○、未○○、林嘉鴻等人竊取不詳人所有同型自用小客車│
│    │  ，所竊得車輛交付Ｂ○○，Ｂ○○將竊得車輛交付與王木生拆除引擎室│
│    │  之防火牆後，由不詳人磨掉所竊得車輛之引擎號碼，再由鍾志成重新打│
│    │  上引擎號碼V0000000E號，懸掛L8-8271號車牌，登記於吳建明名下，交│
│    │  付戊○○。嗣戊○○於87年8月12日，在高雄市○○區○○路1002號其 │
│    │  所經營之帥領車行內，以39萬6千元售予不知情之Ｄ○○。           │
│    │2.子○○部分為臺灣臺中地方法院87年度易字第4892號判決既判力所及，│
│    │  林嘉鴻部分為最高法院90度台上字第4995號判決既判力所及。        │
│    ├────────────────────────────────┤
│    │證據資料：                                                      │
│    │1.被告戊○○警訊：L8-8271號自用小客車是我替Ｂ○○販售：台中縣警 │
│    │  察局豐原分局刑案偵查卷宗第149頁。                             │
│    │2.被害人（詐欺）Ｄ○○：台中縣警察局豐原分局刑案偵查卷宗第160頁 │
│    │  至161頁。高雄市政府警察局楠梓分局刑事案件調查卷宗第3頁。      │
│    │3.汽車買賣合約書（簽約日期：87年7月10日）：台中縣警察局豐原分局 │
│    │  刑案偵查卷宗第162頁。                                         │
│    │4.台中縣警察局豐原分局及刑事警察局八隊二組之保管條：台中縣警察局│
│    │  豐原分局刑案偵查卷宗第163頁。                                 │
│    │5.Ｄ○○之（車號：L8-8271）汽車行照：台中縣警察局豐原分局刑案偵 │
│    │  查卷宗第164頁。                                               │
│    │6.汽車新領牌照登記書（車號：L8-8271，原車主：羅惠子，發照日期： │
│    │  86年8月12日）：台中縣警察局豐原分局刑案偵查卷宗第165頁。      │
│    │7.Ｂ○○汽車竊盜集團（車號：L8-8271）福特你愛她牌之電解還原影像 │
│    │  照片引擎號碼：V0000000E與V0000000E：台中縣警察局豐原分局刑案偵│
│    │  查卷宗第166頁至167頁。                                        │
├──┼──────┬──────┬────┬─────────────┤
│15  │87年9月17日 │不詳        │不詳    │起訴效力所及              │
│    │前之不詳時間│            │        │                          │
│    ├──────┴──────┴────┴─────────────┤
│    │犯罪事實：                                                      │
│    │1.Ｂ○○、吳國誌以不詳方法取得林小紋所有之JY-7566號自用小客車後 │
│    │  ，再由子○○、未○○、林嘉鴻等人竊取同型車號不詳之車輛，交付鄭│
│    │  錦文。Ｂ○○將竊得車輛交由王木生拆除引擎室之防火牆後，由不詳人│
│    │  磨掉所竊得車輛之引擎號碼，再由鍾志成重新打上與JY-7566號自用小 │
│    │  客車相同之S0000000G號。嗣由吳建明於87年9月23日在臺中市北屯區○○
○    ○  ○路其開設之正揚汽車修配廠內，以27萬5千元價格，用原車主林小紋 │
│    │  名義出售予不知情之申○○（登記為申○○之妻高青妹所有）。      │
│    │2.子○○部分為臺灣臺中地方法院87年度易字第4892號判決既判力所及，│
│    │  林嘉鴻部分為最高法院90度台上字第4995號判決既判力所及。        │
│    ├────────────────────────────────┤
│    │證據資料：                                                      │
│    │1.被害人（詐欺）申○○：台中縣警察局豐原分局刑案偵查卷宗第173   │
│    │  頁。                                                          │
│    │2.Ｂ○○汽車竊盜集團（車號：JY-7566）之電解還原影像照片引擎號碼 │
│    │  ：S0000000G與5DB-5160：台中縣警察局豐原分局刑案偵查卷宗第175  │
│    │  至179頁。                                                     │
│    │3.被害人申○○指證吳建明之口卡片：台中縣警察局豐原分局刑案偵查卷│
│    │  宗第180至181頁。                                              │
│    │4.台中縣警察局豐原分局及刑事警察局8隊2組之保管條：台中縣警察局豐│
│    │  原分局刑案偵查卷宗第182頁。                                   │
│    │5.高青妹之（車號：JY-7566）汽車行照：台中縣警察局豐原分局刑案偵 │
│    │  查卷宗第183頁。                                               │
│    │6.汽車買賣合約書（簽約日期：87年9月23日）：台中縣警察局豐原分局 │
│    │  刑案偵查卷宗第184頁。                                         │
│    │7.汽車新領牌照登記書（車主：林小紋，原發照日期：84年6月24日，補 │
│    │  照日期：87年9月17日）：台中縣警察局豐原分局刑案偵查卷宗第185  │
│    │  頁。                                                          │
├──┼──────┬──────┬────┬─────────────┤
│16  │87年10月前之│不詳        │不詳    │                          │
│    │不詳時間    │            │        │                          │
│    ├──────┴──────┴────┴─────────────┤
│    │移送併辦事實：                                                  │
│    │1.Ｂ○○、吳國誌以不詳方法取得曾南誠所有車號XY-0608號自用小客車 │
│    │  車輛後，再由子○○、未○○、林嘉鴻等人竊取車號不詳之同款自用小│
│    │  客車交付Ｂ○○。Ｂ○○將竊得車輛交由王木生拆除引擎室之防火牆，│
│    │  由不詳人磨掉所竊得車輛之引擎號碼，由鍾志成重新打上與XY-0608號 │
│    │  自用小客車相同之YLN331GLI00921號。嗣於不詳時間、地點、出售予不│
│    │  知情之陳權，陳權於87年10月間於高雄市左營區豪美汽車商行內，以11│
│    │  萬元出售予不知情之卯○○。                                    │
│    │2.子○○部分為臺灣臺中地方法院87年度易字第4892號判決既判力所及，│
│    │  林嘉鴻部分為最高法院90度台上字第4995號判決既判力所及。        │
│    ├────────────────────────────────┤
│    │證據資料：                                                      │
│    │1.被害人（詐欺）卯○○：台中縣警察局豐原分局刑案偵查卷宗第168頁 │
│    │  。                                                            │
│    │2.台中縣警察局豐原分局及刑事警察局八隊二組之保管條：台中縣警察局│
│    │  豐原分局刑案偵查卷宗第169頁。                                 │
│    │3.卯○○（車號：XY-0608）汽車行照：台中縣警察局豐原分局刑案偵查 │
│    │  卷第170頁。                                                   │
│    │4.汽車買賣合約書（簽約日期：依據被害人筆錄為87年10月）：台中縣警│
│    │  察局豐原分局刑案偵查卷宗第171頁。                             │
│    │5.汽車新領牌照登記書（車號：XY-0608，車主：曾南誠，發照日期：80 │
│    │  年1月2日）：台中縣警察局豐原分局刑案偵查卷宗第171頁。         │
│    │6.Ｂ○○汽車竊盜集團（車號：XY-0608）之電解還原影像照片：台中縣 │
│    │  警察局豐原分局刑案偵查卷宗第172頁。                           │
├──┼──────┬──────┬───┬──────────────┤
│17  │87年9月5日  │台中市○○路│玄○○│                            │
│    │凌晨4時許   │1段275巷5弄 │      │                            │
│    │            │73號前      │      │                            │
│    ├──────┴──────┴───┴──────────────┤
│    │移送併辦事實：                                                  │
│    │1.吳國誌以不詳方法取得江明生所有，車牌號碼NA7491，車身號碼AH6310│
│    │  ＭB65584號自小客車，另於87年9月5日在上述地點竊取玄○○所有之車│
│    │  牌號碼ＰA-0399號自小客車，以不詳方法將該車車身號碼由AHD6312MBJ│
│    │  60497號偽造為AHD6310MBJ65584號，再重新向監理單位補發牌照為A4- │
│    │  4410號。嗣吳國誌交由未○○轉售，未○○遂於87年10月26日，在台中│
│    │  市○○區○○里○○路○段157巷22號楊昌平住處，冒用其弟黃瑞宏之名│
│    │  義，以53萬5千元出售予楊昌平（登記於楊昌平之妻賴惠敏名下）。   │
│    ├────────────────────────────────┤
│    │證據資料：                                                      │
│    │1.被害人玄○○：台中地檢署91年偵字第20992號偵查卷第14頁。       │
│    │2.南投縣警察局草屯分局具領保管條（玄○○）：台中地檢署91年偵字第│
│    │  20992號偵查卷第15頁背面。                                     │
│    │3.汽車新領牌照登記書（車主：興佳塑膠工業股份有限公司，原發照日期│
│    │  ：80年3月20日。台中地檢署91年偵字第20992號偵查卷第16頁。      │
│    │4.台中縣政府營利事業登記證（興佳塑膠工業股份有限公司）：台中地檢│
│    │  署91年偵字第20992號偵查卷第17頁。                             │
│    │5.車輛竊盜、車牌遺失個別查詢報表查詢車輛認可資料（車主名稱：興佳│
│    │  塑膠工業股份有限公司車身號碼：AHD6312MBJ60497）：台中地檢署91 │
│    │  年偵字第20992號偵查卷第19頁。                                 │
│    │6.被害人丙○○：台中地檢署91年偵字第20992號偵查卷第22頁。       │
│    │7.被害人丙○○指證吳國誌口卡片：台中地檢署91年偵字第20992號偵查 │
│    │  卷第25頁。                                                    │
│    │8.被害人丙○○指證未○○口卡片：台中地檢署91年偵字第20992號偵查 │
│    │  卷第27頁。                                                    │
│    │9.車輛竊盜、車牌遺失個別查詢報表查詢車輛認可資料（車主名稱：賴惠│
│    │  敏 車身號碼：AHD6310ＭBJ65584）：台中地檢署91年偵字第20992號偵│
│    │  查卷第57頁。                                                  │
└──┴────────────────────────────────┘
附表二：91訴字第2698號Ｂ○○偽造文書案扣案物
┌──┬────────────┬──┬───┬────────────┐
│編號│名稱                    │數量│所有人│ 備   　  註            │
├──┼────────────┼──┼───┼────────────┤
│ 1  │汽車竊盜破壞門鎖工具    │ 1支│子○○│台中地檢90保管字第1198號│
├──┼────────────┼──┼───┼────────────┤
│ 2  │大哥大（含皮套）        │ 2支│Ｂ○○│台中地檢90保管字第1198號│
├──┼────────────┼──┼───┼────────────┤
│ 3  │呼叫器                  │ 1個│Ｂ○○│台中地檢90保管字第1198號│
├──┼────────────┼──┼───┼────────────┤
│ 4  │皮夾                    │ 1枚│Ｂ○○│台中地檢90保管字第1198號│
├──┼────────────┼──┼───┼────────────┤
│ 5  │太陽眼鏡                │ 1付│Ｂ○○│台中地檢90保管字第1198號│
├──┼────────────┼──┼───┼────────────┤
│ 6  │鎖匙                    │ 1串│Ｂ○○│台中地檢90保管字第1198號│
├──┼────────────┼──┼───┼────────────┤
│ 7  │偽造身分證（林加浩）    │ 1張│Ｂ○○│台中地檢90保管字第1198號│
├──┼────────────┼──┼───┼────────────┤
│ 8  │男用皮包                │ 1個│Ｂ○○│台中地檢90保管字第1198號│
├──┼────────────┼──┼───┼────────────┤
│ 9  │車鎖                    │ 6個│Ｂ○○│台中地檢90保管字第1198號│
├──┼────────────┼──┼───┼────────────┤
│10  │油門踏板                │ 1個│Ｂ○○│台中地檢90保管字第1198號│
├──┼────────────┼──┼───┼────────────┤
│11  │方向燈                  │ 1個│Ｂ○○│台中地檢90保管字第1198號│
├──┼────────────┼──┼───┼────────────┤
│12  │喇叭1付                 │ 2個│Ｂ○○│台中地檢90保管字第1198號│
├──┼────────────┼──┼───┼────────────┤
│13  │煞車器                  │ 1個│Ｂ○○│台中地檢90保管字第1198號│
├──┼────────────┼──┼───┼────────────┤
│14  │電線                    │ 2條│Ｂ○○│台中地檢90保管字第1198號│
├──┼────────────┼──┼───┼────────────┤
│15  │電池                    │ 1個│Ｂ○○│台中地檢90保管字第1198號│
├──┼────────────┼──┼───┼────────────┤
│16  │抽風機                  │ 1個│Ｂ○○│台中地檢90保管字第1198號│
├──┼────────────┼──┼───┼────────────┤
│17  │國際牌CD盒              │ 1個│Ｂ○○│台中地檢90保管字第1198號│
├──┼────────────┼──┼───┼────────────┤
│18  │音響                    │ 1組│Ｂ○○│台中地檢90保管字第1198號│
├──┼────────────┼──┼───┼────────────┤
│19  │車用控制電腦控制器      │59個│Ｂ○○│台中地檢90保管字第1198號│
├──┼────────────┼──┼───┼────────────┤
│20  │汽車安全氣囊            │ 5個│Ｂ○○│台中地檢90保管字第1198號│
├──┼────────────┼──┼───┼────────────┤
│21  │支票（高雄二信前鎮分行）│ 1張│Ｂ○○│台中地檢90保管字第1198號│
├──┼────────────┼──┼───┼────────────┤
│22  │支票（高雄二信右昌分社）│ 1張│Ｂ○○│台中地檢90保管字第1198號│
├──┼────────────┼──┼───┼────────────┤
│23  │支票（台中市第六信合社）│ 1張│Ｂ○○│台中地檢90保管字第1198號│
├──┼────────────┼──┼───┼────────────┤
│24  │支票（高雄中企大社分行）│ 1張│Ｂ○○│台中地檢90保管字第1198號│
├──┼────────────┼──┼───┼────────────┤
│25  │支票（彰化銀行總行營部）│ 1張│Ｂ○○│台中地檢90保管字第1198號│
├──┼────────────┼──┼───┼────────────┤
│26  │本票（仟億汽材行簽發）  │ 1張│Ｂ○○│台中地檢90保管字第1198號│
├──┼────────────┼──┼───┼────────────┤
│27  │匯款單（台新銀行受款人）│ 1張│Ｂ○○│台中地檢90保管字第1198號│
├──┼────────────┼──┼───┼────────────┤
│28  │紀惠敏（郵局匯款單）    │ 1張│Ｂ○○│台中地檢90保管字第1198號│
├──┼────────────┼──┼───┼────────────┤
│29  │鄒榮富（郵局匯款單）    │ 1張│Ｂ○○│台中地檢90保管字第1198號│
├──┼────────────┼──┼───┼────────────┤
│30  │支票影印（3張）         │ 1張│Ｂ○○│台中地檢90保管字第1198號│
├──┼────────────┼──┼───┼────────────┤
│31  │Ｂ○○所有B8-2789       │ 1包│Ｂ○○│台中地檢90保管字第1198號│
│    │車籍買賣資料            │    │      │                        │
├──┼────────────┼──┼───┼────────────┤
│32  │W9-3258號牌2面          │ 2面│Ｂ○○│台中地檢90保管字第1198號│
├──┼────────────┼──┼───┼────────────┤
│33  │國瑞車身鐵牌            │ 1面│Ｂ○○│台中地檢90保管字第1198號│
│    │（7K061643              │    │      │                        │
│    │  7K010189）            │    │      │                        │
├──┼────────────┼──┼───┼────────────┤
│34  │ON-8688                 │ 1枚│Ｂ○○│台中地檢90保管字第1198號│
│    │N5-8038                 │    │      │                        │
│    │行照正本                │    │      │                        │
├──┼────────────┼──┼───┼────────────┤
│35  │許進良身分證影印、稅單  │ 1張│Ｂ○○│台中地檢90保管字第1198號│
├──┼────────────┼──┼───┼────────────┤
│36  │許進良買賣契約正本      │ 1張│Ｂ○○│台中地檢90保管字第1198號│
├──┼────────────┼──┼───┼────────────┤
│37  │天源國際貿易買賣契約    │ 1張│Ｂ○○│台中地檢90保管字第1198號│
├──┼────────────┼──┼───┼────────────┤
│38  │W9-3258號汽車車輛       │ 1張│Ｂ○○│台中地檢90保管字第1198號│
│    │行照影印本              │    │      │                        │
├──┼────────────┼──┼───┼────────────┤
│39  │台中十一信合社存摺      │ 2本│Ｂ○○│台中地檢90保管字第1198號│
├──┼────────────┼──┼───┼────────────┤
│40  │台中縣太平市農會存摺    │ 1本│Ｂ○○│台中地檢90保管字第1198號│
├──┼────────────┼──┼───┼────────────┤
│41  │匯通銀行存摺            │ 1本│Ｂ○○│台中地檢90保管字第1198號│
├──┼────────────┼──┼───┼────────────┤
│42  │匯通銀行提款卡          │ 1張│Ｂ○○│台中地檢90保管字第1198號│
├──┼────────────┼──┼───┼────────────┤
│43  │世華銀行提款卡          │ 1張│Ｂ○○│台中地檢90保管字第1198號│
├──┼────────────┼──┼───┼────────────┤
│44  │中國信託銀行提款卡      │ 1張│Ｂ○○│台中地檢90保管字第1198號│
├──┼────────────┼──┼───┼────────────┤
│45  │花旗銀行VISA卡          │ 1張│Ｂ○○│台中地檢90保管字第1198號│
├──┼────────────┼──┼───┼────────────┤
│46  │國泰人壽認同卡MASTER卡  │ 1張│Ｂ○○│台中地檢90保管字第1198號│
├──┼────────────┼──┼───┼────────────┤
│47  │臺新銀行VISA卡          │ 1張│Ｂ○○│台中地檢90保管字第1198號│
├──┼────────────┼──┼───┼────────────┤
│48  │國泰人壽VISA卡          │ 1張│Ｂ○○│台中地檢90保管字第1198號│
├──┼────────────┼──┼───┼────────────┤
│49  │美國銀行MASTER卡        │ 1張│Ｂ○○│台中地檢90保管字第1198號│
├──┼────────────┼──┼───┼────────────┤
│50  │台北銀行存摺（鶯歌分行）│ 1本│Ｂ○○│台中地檢90保管字第1198號│
├──┼────────────┼──┼───┼────────────┤
│51  │中港信託商銀（中港分行）│ 1本│Ｂ○○│台中地檢90保管字第1198號│
├──┼────────────┼──┼───┼────────────┤
│52  │華僑銀行                │ 1本│Ｂ○○│台中地檢90保管字第1198號│
├──┼────────────┼──┼───┼────────────┤
│53  │匯通銀行對帳號          │ 5張│Ｂ○○│台中地檢90保管字第1198號│
├──┼────────────┼──┼───┼────────────┤
│54  │匯通銀行支票存根        │ 5本│Ｂ○○│台中地檢90保管字第1198號│
├──┼────────────┼──┼───┼────────────┤
│55  │辛○○委託書            │ 1份│Ｂ○○│台中地檢90保管字第1198號│
├──┼────────────┼──┼───┼────────────┤
│56  │租賃契約                │ 1份│Ｂ○○│台中地檢90保管字第1198號│
├──┼────────────┼──┼───┼────────────┤
│57  │汽車異動資料            │ 8份│Ｂ○○│台中地檢90保管字第1198號│
├──┼────────────┼──┼───┼────────────┤
│58  │汽車買賣契約書          │ 8張│Ｂ○○│台中地檢90保管字第1198號│
├──┼────────────┼──┼───┼────────────┤
│59  │租約公證書              │ 1份│Ｂ○○│台中地檢90保管字第1198號│
├──┼────────────┼──┼───┼────────────┤
│60  │影印車籍資料            │18張│Ｂ○○│台中地檢90保管字第1198號│
├──┼────────────┼──┼───┼────────────┤
│61  │林騰慈行照              │ 1張│戊○○│台中地檢91保管字第5955號│
├──┼────────────┼──┼───┼────────────┤
│62  │林騰慈保險證            │ 1張│戊○○│台中地檢91保管字第5955號│
├──┼────────────┼──┼───┼────────────┤
│63  │賴禮傳完稅證明          │ 1張│戊○○│台中地檢91保管字第5955號│
├──┼────────────┼──┼───┼────────────┤
│64  │賴禮傳統一發票          │ 1張│戊○○│台中地檢91保管字第5955號│
├──┼────────────┼──┼───┼────────────┤
│65  │林騰慈領牌登記書        │ 1份│戊○○│台中地檢91保管字第5955號│
├──┼────────────┼──┼───┼────────────┤
│66  │林騰慈印章              │ 1枚│戊○○│台中地檢91保管字第5955號│
├──┼────────────┼──┼───┼────────────┤
│67  │偽造引擎車身號鋼模      │11支│鍾志成│台中地檢90保管字第1282號│
├──┼────────────┼──┼───┼────────────┤
│68  │偽造工具鐵鎚            │ 1支│鍾志成│台中地檢90保管字第1282號│
└──┴────────────┴──┴───┴────────────┘
附錄論罪科刑法條
刑法第216條
行使第210條至第215條之文書者，依偽造、變造文書或登載不實
事項或使登載不實事項之規定處斷。
刑法第210條
偽造、變造私文書，足以生損害於公眾或他人者，處5年以下有
期徒刑。
刑法第214條
明知為不實之事項，而使公務員登載於職務上所掌之公文書，足
以生損害於公眾或他人者，處3年以下有期徒刑、拘役或500元以
下罰金。
刑法第220條第1項
在紙上或物品上之文字、符號、圖畫、照像，依習慣或特約，足
以為表示其用意之證明者，關於本章及本章以外各罪，以文書論
。
刑法第321條第1項第3款
犯竊盜罪而有左列情形之一者，處6月以上、5年以下有期徒刑：
  三  攜帶兇器而犯之者。
刑法第339條第1項
意圖為自己或第三人不法之所有，以詐術使人將本人或第三人之
物交付者，處5年以下有期徒刑、拘役或科或併科1千元以下罰金
。
